臺灣臺中地方法院刑事判決　　　　　　　　　　　　九十四年度訴字第一一二號
　　公　訴　人　臺灣臺中地方法院檢察署檢察官
　　被　　　告　丙○○
　　指定辯護人　本院公設辯護人乙○○
右列被告因違反槍砲彈藥刀械管制條例等案件，經檢察官提起公訴（九十三年度偵字
第二一六七二號、九十三年度毒偵字第五四○二號），本院判決如左：
    主  文
丙○○連續施用第一級毒品，處有期徒刑玖月，第一級毒品海洛因貳包（淨重共：壹
點壹肆公克）沒收銷燬之；又連續施用第二級毒品，處有期徒刑伍月，第二級毒品甲
基安非他命陸包（含袋共重：貳拾貳點柒公克）沒收銷燬之，吸食器壹組、杓子壹支
均沒收；又未經許可，寄藏可發射子彈具有殺傷力之槍枝，處有期徒刑壹年貳月，併
科罰金新臺幣拾貳萬元，罰金如易服勞役，以新臺幣玖佰元即銀元佰元折算壹日，
仿ＢＥＲＥＴＴＡ廠Ｍ９半自動手槍製造之改造手槍壹枝（含彈匣貳個，槍枝管制編
號0000000000號）沒收。應執行有期徒刑貳年貳月，併科罰金新臺幣拾貳
萬元，罰金如易服勞役，以新臺幣玖佰元即銀元佰元折算壹日，第一級毒品海洛因
貳包（淨重共：壹點壹肆公克）、第二級毒品甲基安非他命陸包（含袋共重：貳拾貳
點柒公克）均沒收銷燬之，吸食器壹組、杓子壹支、仿ＢＥＲＥＴＴＡ廠Ｍ９半自動
手槍製造之改造手槍壹枝（含彈匣貳個，槍枝管制編號0000000000號）均
沒收。
    事  實
一、丙○○曾因施用毒品案件，經法院裁定送觀察勒戒後，認無繼續施用毒品之傾向
    ，分別於民國九十一年十二月二十五日、九十三年三月四日執行完畢釋放，復經
    臺灣臺中地方法院檢察署檢察官於九十一年十二月二十五日，以九十一年度毒偵
    字第三八二五號為不起訴處分，及於九十三年三月十六日以九十三年度毒偵緝字
    第三三號、九十三年度毒偵字第四九六號為不起訴處分。詎仍不知戒絕，於觀察
    勒戒執行完畢釋放後五年內，竟基於施用第一級毒品之概括犯意，自九十三年九
    月間旬某日某時起至同年十二月九日某時止，連續在臺中市○○路四五八號十七
    樓之十六租屋處，以將第一級毒品海洛因羼入香煙內點火吸食之方式，施用第一
    級毒品海洛因多次，施用頻率約一天二次；另基於施用第二級毒品之概括犯意，
自九十三年九月間某日某時起至同年十二月九日某時止，連續在臺中市○○路四
    五八號十七樓之十六租屋處，以將甲基安非他命置於吸食器內點火燒烤產生煙霧
    以口鼻吸食之方式，施用第二級毒品甲基安非他命多次，施用頻率約一天一次。
    嗣於九十三年十二月十日七時十分許，在上址為警查獲，並扣得其所有之第一級
    毒品海洛因二包（淨重共：一點一四公克）、第二級毒品甲基安非他命六包（含
    袋共重：
    二十二點七公克）及其所有供施用第二級毒品甲基安非他命所用之吸食器一組、
    杓子一支。
二、丙○○明知未經許可不得寄藏可發射子彈具有殺傷力之槍枝，竟於九十三年九月
    間某日十五時許，在臺中市○○路與崇德路口，受王金樹之託為其保管仿ＢＥＲ
    ＥＴＴＡ廠Ｍ９半自動手槍製造之金屬玩具手槍、換裝土造金屬槍管改造而成之
    可發射子彈具有殺傷力之改造手槍（含彈匣貳個，槍枝管制編號0000000
    000號），並將之藏放於臺中市○○路十二巷七一號五樓之一租屋處廁所天花
    板上，而予以寄藏。嗣於九十三年十二月十日，在上址為警查獲，並扣得前開可
    發射子彈具有殺傷力之前開改造手槍一枝（含彈匣二個）。
二、案經臺中市警察局移送臺灣臺中地方法院檢察署檢察官偵查起訴。
    理  由
一、右揭事實，業據被告丙○○於本院審理時坦承不諱，且被告為警查獲後，經採集
    其尿液送驗結果係呈嗎啡及甲基安非他命陽性反應，有詮昕科技股份有限公司濫
    用藥物尿液檢驗報告一份在卷可稽（九十三年度毒偵字第五四○二號卷第四四頁
    ），又扣案之含有白色粉末二包（淨重共：一點一四公克）經送法務部調查局鑑
    驗之結果，含有第一級毒品海洛因之成分，此亦有法務部調查局九十四年三月十
    六日調科壹字第一二○○一五一六七號鑑定通知書一紙（九十三年度毒偵字第五
    四○二卷第四七頁）在卷可稽，並有扣案第二級毒品甲基安非他命六包（含袋共
    重：二十二點七公克）、吸食器一組、杓子一支為證；又前開扣案之手槍經送內
    政部警政署鑑定結果為：「送鑑制式貝瑞塔手槍壹枝（含彈匣貳個，槍枝管制編
    號0000000000號），係由仿ＢＥＲＥＴＴＡ廠Ｍ９半自動手槍製造之
    金屬玩具手槍、換裝土造金屬槍管改造而成之改造手槍，機械性能良好，可擊發
    適用子彈，認具殺傷力」，此有內政部警政署刑事警察局九十四年一月二十四日
    刑鑑字第○九三○二五三九○七號槍彈鑑定書一份在卷可憑（九十三年度偵字第
    二一六七二號卷第八二至八四頁），並有前開扣案之改造手槍一枝等足佐。足認
    被告之自白與事實相符，應堪採信。本案事證明確，被告前開犯行堪可認定。
二、被告曾因施用毒品案件，經法院裁定送觀察勒戒後，認無繼續施用毒品之傾向，
    分別於九十一年十二月二十五日、九十三年三月四日執行完畢釋放等情，此有臺
    灣臺中地方法院檢察署刑案資料查註紀錄表、全國施用毒品案件紀錄表及臺灣高
    等法院被告全國前案紀錄表在卷可稽，被告於前開觀察勒戒執行完畢釋放後五年
    內，再犯本案施用毒品之犯行，自應依法論科。
三、核被告犯罪事實一所為，係犯毒品危害防制條例第十條第一項、第二項之施用第
    一級、第二級毒品罪。其於施用第一級、第二級毒品前後持有第一級、第二級毒
    品之低度行為，均為施用之高度行為所吸收，不另論罪。被告先後多次施用第一
    級毒品海洛因、第二級毒品甲基安非他命犯行，時間緊接，犯罪構成要件相同，
    各顯係基於概括犯意為之，均應依連續犯之規定論以一罪，並加重其刑。又被告
    為犯罪事實二之行為後，槍砲彈藥刀械管制條例第十一條第四項，於九十四年一
    月二十六日修正公布，修正前槍砲彈藥刀械管制條例第十一條第四項之未經許可
    寄藏可發射子彈具有殺傷力之槍砲罪，已移列為修正後之同法第八條第四項，其
    法定刑由「一年以上七年以上有期徒刑，併科罰金新臺幣七百萬元以下」，修正
    為「三年以上十年以下有期徒刑，併科新臺幣七百萬元以下罰金」，是比較新舊
    法規定之結果，自應以修正前之規定，較有利於行為人，則依刑法第二條第一項
    但書之規定，本件自應適用修正前之規定。核被告寄藏槍枝所為，係犯修正前槍
    砲彈藥刀械管制條例第十一條第四項之未經許可寄藏其他可發射子彈具有殺傷力
    之槍枝罪，又按寄藏與持有，均係將物置於自己實力支配之下，僅寄藏必先有他
    人之持有行為，而後始為之受寄代藏而已，故寄藏之受人委託代為保管，其保管
    之本身，亦屬持有，不過，此之持有係受寄之當然結果（最高法院八十八年度臺
    上字第七○一二號、九十二年度臺上字第一三六○號判決可資參照）。是以，被
    告持有槍枝之行為，為寄藏槍枝犯行之當然結果，不另論罪。被告所犯前開三罪
    間，犯意各別，罪名不同，應予分論併罰。爰審酌被告曾經二次觀察勒戒，猶施
    用毒品不輟，且施用毒品除戕害自身健康外，併對社會秩序產生不良影響，及所
    施用之期間與次數，另其未經許可為他人寄藏具有殺傷力之改造槍枝一枝，對社
    會安全秩序之影響非輕，暨犯後坦承犯行，態度尚稱良好等一切情狀，分別量處
    如主文所示之刑，並定其應執行之刑，就併科罰金部分，並諭知罰金易服勞役之
    折算標準。扣案之第一級毒品海洛因二包（淨重共：一點一四公克）、第二級毒
    品甲基安非他命六包（含袋共重：二十二點七公克）屬本案查獲之毒品，爰依毒
    品危害防制條例第十八條第一項前段之規定，宣告沒收銷燬之；扣案仿ＢＥＲＥ
    ＴＴＡ廠Ｍ９半自動手槍製造之改造手槍一枝（含彈匣貳個，槍枝管制編號00
    00000000號），屬槍砲彈藥刀械管制條例所規範之槍枝，依法未經許可
    不得製造、販賣、運輸、轉讓、出租、出借、持有、寄藏、意圖販賣而陳列，為
    違禁物，應依刑法第三十八條第一項第一款宣告沒收；至扣案之吸食器一組、杓
    子一支為被告所有，供本案施用第二級毒品甲基安非他命所用之物，業據被告供
    承在卷，應依刑法第三十八條第一項第二款之規定，宣告沒收。
據上論斷，應依刑事訴訟法第二百九十九條第一項前段，毒品危害防制條例第十條第
一項、第二項、第十八條第一項前段，（修正前）槍砲彈藥刀械管制條例第十一條第
四項，刑法第十一條、第二條第一項但書、第五十六條、第五十一條第五款、第四十
二條第二項、第三十八條第一項第一款、第二款，罰金罰鍰提高標準條例第二條，判
決如主文。
本案經檢察官甲○○到庭執行職務。
中      華      民      國      九十四    年      六    月    十七      日
                                臺灣臺中地方法院刑事第十四庭
                                    審判長法  官  楊  真  明
                                          法  官  陳      葳
                                          法  官  劉  逸  成
右正本證明與原本無異。
如不服本判決，應於送達後十日內向本院提出上訴狀（須附繕本），上訴於臺灣高等
法院臺中分院。
                                          書記官
中      華      民      國      九十四    年      六    月    十七      日
附錄論罪科刑法條
毒品危害防制條例第十條
施用第一級毒品者，處六月以上五年以下有期徒刑。
施用第二級毒品者，處三年以下有期徒刑。
（修正前）槍砲彈藥刀械管制條例第十一條
未經許可，製造、販賣或運輸第四條第一項第一款所稱其他可發射金屬或子彈具有殺
傷力之各式槍砲者，處五年以上有期徒刑，併科新臺幣一千萬元以下罰金。
未經許可，轉讓、出租或出借前項所列槍砲者，處三年以上十年以下有期徒刑，併科
新臺幣七百萬元以下罰金。
意圖供自己或他人犯罪之用，而犯前二項之罪者，處無期徒刑或七年以上有期徒刑，
併科新臺幣一千萬元以下罰金。
未經許可，持有、寄藏或意圖販賣而陳列第一項所列槍砲者，處一年以上七年以下有
期徒刑，併科新臺幣七百萬元以下罰金。
第一項至第三項之未遂犯罰之。
